臺灣高等法院民事裁定
110年度勞再字第12號
再審原告    王卉恩  


上列再審原告因與再審被告台灣高通股份有限公司等間確認僱傭
關係存在等事件，對於中華民國110年6月1日本院108年度重勞上
字第61號確定判決，提起再審之訴，本院裁定如下：
    主  文
再審原告應於本裁定正本送達翌日起七日內補繳再審裁判費新臺
幣肆萬陸仟參佰零貳元，逾期不補正，即駁回其再審之訴。
    理  由
一、按提起民事再審之訴，應依民事訴訟法第77之17條規定，繳
    納裁判費，此乃必須具備之程式。又再審之訴有不合法之情
    形可以補正者，法院應定期間先命補正，逾期不補正者，其
    再審之訴自非合法，法院應以裁定駁回，民事訴訟法第505
    條、第444條第1項定有明文。次按再審之訴，形式上雖為訴
    之一種，實質上為前訴訟之再開或續行，其訴訟標的價額之
    核定，應以前訴訟程序起訴時之價額為準，倘再審原告僅對
    確定判決之一部聲明不服，即應以該不服部分計算其訴訟標
    的之價額而核徵裁判費（最高法院106年度台抗字第494號裁
    定意旨參照）。又因確認僱傭關係或給付工資、退休金或資
    遣費涉訟，勞工或工會起訴或上訴，暫免徵收裁判費三分之
    二，勞動事件法第12條第1項亦有明文。
二、查：
  ㈠再審原告於前訴訟程序主張：再審被告台灣高通股份有限公
    司（下稱高通公司）於民國107年4月13日違法終止兩造勞動
    契約，兩造勞動契約應繼續存在，高通公司應自107年4月14
    日起按月給付薪資新臺幣（下同）4萬5,732元本息及提繳勞
    工退休金2,748元至伊退休金專戶，並應給付伊104年6月至1
    07年5月期間之加班費13萬1,639元。又高通公司與再審被告
    洪家雯、歐陽清萍、周芳茹、黃珮怡等4人（與高通公司合
    稱再審被告）共同侵害伊名譽權、健康權及工作權，再審被
    告應連帶賠償伊精神慰撫金200萬元，並登報道歉回復伊名
    譽，聲明請求：「㈠確認再審原告與高通公司間僱傭關係存
    在。㈡高通公司應自107年4月14日起至再審原告復職之日止
    ，按月於每月1日給付再審原告4萬5,732元，及各期給付自
    每月2日起至清償日止，按週年利率5％計算之利息。㈢高通公
    司應自107年4月14日起至再審原告復職之日止，按月提撥勞
    工退休金2,748元至再審原告之退休金專戶。㈣再審被告應連
    帶給付再審原告200萬元。㈤高通公司應給付再審原告13萬1,
    639元。㈥再審被告應將前訴訟程序之附件72第2、3頁登載於
    中國時報、自由時報、聯合報、工商日報、蘋果日報、Taiw
    an News之Al、A2版7日（篇幅十全30.8乘26.2公分）」（見
    本院卷第39至44頁）。再審原告前開請求經本院以108年度
    重勞上字第61號判決（下稱原確定判決）駁回確定，再審原
    告以原確定判決有民事訴訟法第496條第1項第1款、第13款
    規定之再審事由，對原確定判決一部聲明不服，提起再審之
    訴，其再審聲明：「㈠原確定判決關於駁回後開第2項至第5
    項之訴部分廢棄。㈡確認兩造間僱傭關係存在。㈢高通公司應
    自107年4月14日起按月給付再審原告薪資4萬5,732元本息，
    及提繳勞工退休金2,748元至再審原告之退休金專戶。㈣高通
    公司應給付再審原告加班費13萬1,639元。㈤再審被告應連帶
    給付再審原告慰撫金100萬元。」等語（見本院卷第3、4頁
    ）。
  ㈡依首開說明，再審原告係對原確定判決之一部聲明不服，則
    本件訴訟標的價額即應以再審原告聲明不服部分計算，並據
    以核徵裁判費。經查，再審聲明第2至4項之訴訟標的價額為
    594萬9,239元，業據前訴訟之第二審法院核定在案（見本院
    卷第127、128頁），原應徵收再審裁判費8萬9,857元，惟此
    部分請求為因確認僱傭關係或給付工資、退休金涉訟，依勞
    動事件法第12條第1項規定暫免徵收裁判費2/3，故應先徵再
    審裁判費2萬9,952元【計算式：8萬9,857元×（1－2/3）＝2萬
    9,952元，元以下4捨5入】。又再審聲明第5項請求慰撫金10
    0萬元部分，依民事訴訟法第77條之17規定，應徵再審裁判
    費1萬6,350元，合計應徵再審裁判費為4萬6,302元（計算式
    ：2萬9,952元＋1萬6,350元＝4萬6,302元），未據再審原告繳
    納。茲限再審原告於收受本裁定正本之日起7日內，如數補
    繳到院，逾期未補，即依民事訴訟法第502條第1項規定，認
    再審之訴為不合法，以裁定駁回其再審之訴。
三、爰裁定如主文。
中　　華　　民　　國　　111 　年　　1 　　月　　10　　日
　　　　　　　　　勞動法庭
                      審判長法　官  陳慧萍
                            法　官  戴嘉慧
                            法　官  陳杰正
正本係照原本作成。
不得抗告。
中　　華　　民　　國　　111 　年　　1 　　月　　10　　日
　　　　　　　　　　　　　  書記官  林雅瑩